ACORDAO-COMPLETO-2558276

ACÓRDÃO DE RELAÇÃO

ACÓRDÃO DE RELAÇÃO 2409/2022 ATA 41/2022 - PLENÁRIO

Acórdão 2409/2022-TCU-Plenário
	1. Processo TC-Processo 042.955/2021-1 (EMBARGOS DE DECLARAÇÃO EM PEDIDO DE REEXAME EM REPRESENTAÇÃO) 
	1.1. Apensos: Processo 002.379/2022-8 (SOLICITAÇÃO) 
	1.2. Recorrente: Andreani Logística Ltda. (04.887.927/0001-46) .
	1.3. Interessados: Intermodal Brasil Logística Ltda. (03.558.055/0001-00) .
	1.4. Órgão/Entidade: Coordenação-geral de Recursos Logísticos - MS.
	1.5. Relator: Ministro Benjamin Zymler.
	1.6. Representante do Ministério Público: não atuou.
	1.7. Relator da deliberação recorrida: Ministro Benjamin Zymler
	1.8. Unidades Técnicas: Secretaria de Recursos (Serur) ; Secretaria de Controle Externo de Aquisições Logísticas (Selog) .
	1.9. Representação legal: Anna Carolina Miranda Dantas (41793/OAB-DF) , representando Andreani Logística Ltda.; Gustavo Swain Kfouri (35197/OAB-PR) , representando Intermodal Brasil Logística Ltda.
	VISTOS e relacionados estes autos de embargos de declaração opostos pela empresa Andreani Logística Ltda. ao Acórdão 2163/2022-TCU-Plenário, por meio do qual foram apreciados pedidos de reexame interpostos pela IBL Logística/Intermodal Brasil Logística Ltda. e pela União contra o Acórdão 552/2022-TCU-Plenário, proferido em representação,
	Considerando que a qualidade de representante é insuficiente para conferir legitimidade processual, pois, em regra, pelo princípio do impulso oficial, instaurado o processo a partir da provocação inicial, o próprio TCU toma o curso das apurações (por exemplo Processo Acórdão 1.924/20165-Plenário) ;
	Considerando que, no âmbito do TCU, a atuação do denunciante ou do representante consiste em provocar a ação fiscalizatória, não lhes cabendo, por ausência de legitimidade e interesse, a prerrogativa de manejar recursos, exceto quando formalmente admitidos nos autos como interessados (por exemplo, Acórdão 186/2016-TCU-Plenário) ;
	Considerando que a alegação de se estar buscando o interesse público não confere à representante a condição de interessada;
	Considerando que o inconformismo com o conteúdo da decisão proferida em representação também não confere à representante a condição de interessada e que não cabe a esta Corte tutelar interesses privados;
	Considerando que a embargante, na condição de representante não atende aos requisitos estabelecidos nos artigos 144 e 145 do Regimento Interno do TCU;
	Considerando que a empresa Andreani Logística Ltda. não figura como parte regularmente habilitada nos autos, sendo caracterizada, tão somente, como legitimada a dar início a ação de controle externo;
	Considerando que a empresa Andreani Logística Ltda. não possui legitimidade para manejar recursos nos presentes autos;
	Os Ministros do Tribunal de Contas da União, reunidos em sessão do Plenário, quanto ao processo a seguir relacionado, ACORDAM, por unanimidade, com fundamento nos arts. 32, inciso II e parágrafo único, e 34 da Lei 8.443/1992, e nos arts. 143, inciso V, alínea "f"" e § 3º, 277, inciso III e 287, § 1º, do Regimento Interno do TCU, em:
	1.10. não conhecer dos embargos de declaração opostos pelo Andreani Logística Ltda.;
	1.11. dar ciência deste acórdão à embargante.

Andreani Logística Ltda. (04.887.927/0001-46).

BENJAMIN ZYMLER

Ministro Benjamin Zymler

Anna Carolina Miranda Dantas (41793/OAB-DF), representando Andreani Logística Ltda.; Gustavo Swain Kfouri (35197/OAB-PR), representando Intermodal Brasil Logística Ltda.

Não atuou.

REPRESENTAÇÃO (REPR)

Secretaria de Recursos (Serur); Secretaria de Controle Externo de Aquisições Logísticas (Selog).